【裁判字號】    94,訴,3475
【裁判日期】    950612
【裁判案由】    毒品危害防制條例等
【裁判全文】
臺灣高雄地方法院刑事判決              94年度訴字第3475號
公  訴  人  臺灣高雄地方法院檢察署檢察官
被      告  丁○○
                    （另案於臺灣高雄女子監獄執行中）
指定辯護人  邱超偉律師
被      告  丙○○
                    樓（
            庚○○
上二人共同
指定辯護人  陳魁元律師
上列被告因毒品危害防制條例等案件，經檢察官提起公訴（94年
度偵字第13887 號、第15997 號），本院判決如下：
    主  文
丁○○共同販賣第一級毒品未遂，處有期徒刑捌年陸月；扣案如
附表一編號5 、6 所示之海洛因（淨重分別為拾參點玖陸公克、
零點捌柒公克，合計淨重拾肆點捌參公克），均沒收銷燬之；扣
案如附表一編號7 至11所示之物，均沒收之。又共同連續販賣第
二級毒品，處有期徒刑玖年；扣案如附表編號2 、3 所示之甲基
安非他命（驗後毛重分別為陸拾玖點陸公克、貳拾參點貳公克，
合計毛重為玖拾貳點捌公克，所含包裝袋部分應予扣除），均沒
收銷燬之；扣案如附表編號4 、8 至11所示之物，均沒收之；未
扣案販賣第二級毒品所得財物新臺幣貳仟元沒收、新幣陸萬柒仟
捌佰伍拾元連帶沒收，如全部或一部不能沒收時，均以其財產抵
償之。又共同偽造駕駛執照，處有期徒刑肆月；扣案如附表一編
號1 所示之物，沒收之。應執行有期徒刑拾陸年陸月；扣案如附
表一編號5 、6 所示之海洛因（淨重分別為拾參點玖陸公克、零
點捌柒公克，合計淨重拾肆點捌參公克）、如附表編號2 、3 所
示之甲基安非他命（驗後毛重分別為陸拾玖點陸公克、貳拾參點
貳公克，合計毛重為玖拾貳點捌公克，所含包裝袋部分應予扣除
），均沒收銷燬之；扣案如附表一編號1 、4 、7 至11所示之物
，均沒收之；未扣案販賣第二級毒品所得財物新臺幣貳仟元沒收
、新臺幣陸萬柒仟捌佰伍拾元連帶沒收，如全部或一部不能沒收
時，均以其財產抵償之。
丙○○、庚○○共同販賣第一級毒品未遂，各處有期徒捌年；扣
案如附表一編號5 、6 所示之海洛因（淨重分別為拾參點玖陸公
克、零點捌柒公克，合計淨重拾肆點捌參公克），均沒收銷燬之
；扣案如附表一編號7 至11所示之物，均沒收之。又共同連續販
賣第二級毒品，各處有期徒刑捌年陸月；扣案如附表編號2 、3
所示之甲基安非他命（驗後毛重分別為陸拾玖點陸公克、貳拾參
點貳公克，合計毛重為玖拾貳點捌公克，所含包裝袋部分應予扣
除），均沒收銷燬之；扣案如附表編號4 、8 至11所示之物，均
沒收之；未扣案販賣第二級毒品所得財物新臺幣陸萬柒仟捌佰伍
拾元連帶沒收，如全部或一部不能沒收時，以其財產抵償之。各
應執行有期徒刑拾伍年；扣案如附表一編號5 、6 所示之海洛因
（淨重分別為拾參點玖陸公克、零點捌柒公克，合計淨重拾肆點
捌參公克）、如附表編號2 、3 所示之甲基安非他命（驗後毛重
分別為陸拾玖點陸公克、貳拾參點貳公克，合計毛重為玖拾貳點
捌公克，所含包裝袋部分應予扣除），均沒收銷燬之；扣案如附
表一編號4 、7 至11所示之物，均沒收之；未扣案販賣第二級毒
品所得財物新臺幣陸萬柒仟捌佰伍拾元連帶沒收，如全部或一部
不能沒收時，以其財產抵償之。
    事  實
一、丁○○與真實姓名、年籍均不詳綽號「阿洲」之男子，共同
    基於偽駕駛執照之犯意，於民國94年初某日凌晨，在高雄市
    左營區○○○路某遊戲場內，由丁○○提供其個人之照片交
    付予該「阿洲」之男子，並給付「阿洲」新台幣（下同）50
    00元為代價，該「阿洲」之男子即在不詳處所，將該照片粘
    貼於其所偽造「黃美英」之駕駛執照上，以此方式共同偽造
    該駕駛執照後，旋交付丁○○持有，俾丁○○作為逃緝警方
    查緝之用，足生損害於「黃美英」及公路監理機關核發駕駛
    執照之正確性。
二、丁○○明知甲基安非他命係毒品危害防制條例所管制之第二
    級毒品，竟基於販賣第二級毒品之概括犯意，分別於民國94
    年3 月中旬某日、同年4 月16日某時，在高雄市○○區○○
    街73巷5 號，前後2 次，均以新台幣（下同）1,000 之價格
    販賣甲基安非他命各1 小包（重量不詳）予乙○○施用。
三、丁○○、丙○○、庚○○均明知海洛因及甲基安非他命係分
    別為毒品危害防制條例所管制之第一、二級毒品，不得販賣
    、運輸及持有，丁○○竟又承前販賣第二級毒品甲基安非他
    命之概括犯意，復與丙○○及庚○○及真實姓名不詳綽號「
    打鐵」之成年男子（即「大強」）共同基於販賣第二級毒品
    之概括犯意聯絡及販賣第一級毒品之犯意聯絡，自94年6 月
    11日起至同年月15日止，多次由「打鐵」與購毒之人聯繫，
    決定販賣毒品數量、價錢、時間、地點，旋由丁○○或「打
    鐵」持第一級毒品海洛因、第二級毒品甲基安非他命交予丙○○或庚○○，推由丙○○駕駛車牌號碼ZG-4069 號自用小
    客車或其他不詳車輛搭載庚○○共同攜帶海洛因、甲基安非
    他命，前往約定之地點交付毒品予買主，以此方式連續共同
    販賣第二級毒品甲基安非他命6 次既遂及共同販賣第一級毒
    品海洛因1 次未遂，其犯行如下：
(一)於94年6 月11日17時2 分許之後起至同日18時59分許止之某
    時，在海光電影院前，以1,350 元之代價，出售第二級毒品
    甲基安非他命1 包（重量不詳）與真實姓名不詳綽號「小武
    」之成年人。
(二)於94年6 月11日18時59分許之後起至同日21時26分許止之某
    時，在高雄市左營區中山堂，以4,500 元之代價，出售第二
    級毒品甲基安非他命1 包（約4 分之1 錢）予真實姓名不詳
    綽號為「鴉片」之成年男子。
(三)於94年6 月11日21時26分許之後起至同日21分53分許止之某
    時，在海光電影院前，以13,000元之代價，出售半兩之第二
    級毒品甲基安非他命予「小武」。
(四)於94年6 月11日21時53分許之後起某時，在海光電影院前，
    以13,000元之代價，出售半兩之第二級毒品甲基安非他命予
    真實姓名不詳綽號「黑輪」之成年人。（以1 兩甲基安非他
    命為26000 元計算）
(五)於94年6 月13日15時18分許之後起某時，在高雄市左營區海
    青工商附近，以4,500 元、3,000 元之代價，出售2 包第二
    級毒品甲基安非他命（重量不詳）予真實姓名不詳綽號「東
    港南仔」之成年男子。
(六)於94年6 月15日22時11分許之後起至同日為警查獲前之某時
    ，在不詳地點，以28,500元之代價，出售1 兩（即37.5公克
    ）及1 包重量不詳之第二級毒品甲基安非他命予真實姓名不
    詳綽號「依齡」之成年人。
(七)於94年6 月15日晚間某時許，真實姓名不詳綽號「阿國」之
    成年人與「打鐵」約定在高雄市○○區○○路某處交易第一
    級毒品海洛因後，「打鐵」於同日21日52分、22時9 分許分
    別以簡訊及電話通知丁○○「阿國」欲購買4 分之1 錢之第
    一級毒品海洛因，丁○○旋以電話指示丙○○、庚○○運送
    第二級毒品甲基安非他命予「依齡」後須返回其位於高雄市
    左營區自立新村202 號之「四海一家旅社」213 號房內拿取
    第一級毒品海洛因，以便運送至前開約定地點販賣予「阿國
    」。丙○○與庚○○依指示返回「四海一家旅社」時，由丙○○至前揭旅社213 號房內向丁○○拿取如附表一編號6 所
    示之海洛因1 小包（淨重0.87公克），庚○○則在車內等待
    ，準備共同駕車前往高雄市○○○○路某處地點與「阿國」
    交易。嗣於同日11時許，丙○○取得上開海洛因下樓時，即
    為埋伏在「四海一家旅社」前之警察逮獲，當場在其手中扣
    得如附表一編號6 所示之海洛因1 包，另於前開車號ZG-406
    9 號自小客車內查獲在車上等待之庚○○，並於車內扣得如
    附表一編號3 、4 所示之甲基安非他命3 包（驗前毛重23.3
    公克，驗後毛重23.2）、附表一編號11所示之行動電話1 具
    。警方旋又循線至丁○○所居住之「四海一家旅社」213 號
    房內，查獲如附表一編號1 所示偽造「黃美英」駕駛執照1
    張、如附表一編號2 、4 所示甲基安非他命6 包（驗前毛重
    69.7公克、驗後毛重69.6公克）、如附表一編號5 、7 所示
    之海洛因13包（合計淨重13.96 公克，純度49.21%，純質淨
    重6.87公克）及其餘如附表一編號8 至10、13至18所示電子
    磅秤1 個、販毒帳冊2 本、行動電話2 具等物品，丁○○、
    丙○○、庚○○及「打鐵」因而未能販出前開第一級毒品海
    洛因予「阿國」。
四、案經高雄市政府警察局苓雅分局報告及臺灣高雄看守所移送
    臺灣高雄地方法院檢察署檢察官偵查起訴。
    理  由
壹、證據能力部分：
一、按被告以外之人於偵查中向檢察官所為陳述，除顯有不可信
    之情況者外，得為證據，刑事訴訟法第159 條之1 第2 項定
    有明文。偵查中對被告以外之人所為之偵查筆錄，性質上係
    屬傳聞證據。惟現階段刑事訴訟法規定檢察官代表國家偵查
    犯罪、實施公訴，依法其有訊問被告之權，證人且須具結，
    而實務運作時，檢察官偵查中向被告以外之人所取得之陳述
    ，原則上均能遵守法律規定，不致違法取供，其可信度極高
    ，職是，被告以外之人前於偵查中已具結而為證述，除反對
    該項供述得具有證據能力之一方，已釋明「顯有不可信之情
    況」之理由外，不宜以該證人未能於審判中接受他造之反對
    詰問為由，即遽指該證人於偵查中之陳述不具證據能力。查
    本件證人乙○○於檢察官偵查中為陳述，並無證據顯示檢察
    官在偵查時有不法取供之情形，亦查無證據顯示上開證述有
    顯不可信之情況，依上開說明，證人乙○○之證言自均具有
    證據能力。
二、次按法院或檢察官得囑託醫院、學校或其他相當之機關、團
    體為鑑定，或審查他人之鑑定，並準用第203 條至第206 條
    之1 之規定；鑑定之經過及其結果，應命鑑定人以言詞或書
    面報告，刑事訴訟法第208 條第1 項前段、第206 條第1 項
    分別定有明文。是經法院、檢察官囑託相當之機關為鑑定後
    ，經鑑定人以書面報告其鑑定之結果者，即屬刑事訴訟法第
    159 條第1 項所謂之「法律有規定者」，不受該條項規定「
    不得作為證據」之限制；且刑事訴訟法第208 條第1 項前段
    對於法院或檢察官囑託相當之機關為鑑定之情形，僅規定：
    「準用第203 條至第206 條之1 之規定」，至於刑事訴訟法
    第202 條有關「鑑定人應於鑑定前具結」之規定，則不在準
    用之列。故於法院或檢察官囑託相當之機關為鑑定，而該受
    囑託機關以書面報告鑑定結果之情形，既非屬依法應具結者
    。是同法第158 條之3 有關「證人、鑑定人依法應具結而未
    具結者，其證言或鑑定意見，不得作為證據」之規定，於此
    時即無適用之餘地。是以，臺灣高雄地方法院檢察署檢察官
    囑託法務部調臺局、高雄醫學大學附設中和紀念醫院分別就
    本件扣案如附表編號2 、3 、5 、6 所示之海洛因、甲基安
    非他命予以鑑定，該局及該院分別出具鑑定報告且均就其鑑
    定之過程、依據及結論詳予記載，上開鑑定報告自均得作為
    證據。
三、又按通訊保障及監察法業於88年7 月14日制定公布，同年月
    16 日 生效，司法警察機關因偵辦刑事案件，為蒐集或調查
    證據，而有實施通訊監察之必要者，於偵查中應由檢察官依
    職權或聲請核發通訊監察書，載明應記載事項，始得為之，
    其有急迫之情形經檢察官口頭通知先予執行通訊監察者，亦
    應於24小時內補發通訊監察書，同法第5 條、第6 條、第11
    條規定已明。本案經高雄港務警察局向臺灣高雄地方法院檢
    察署檢察官聲請核發通訊監察書，由臺灣高雄地方法院檢察
    署檢察官於94年6 月1 日核發雄檢博朝聲監字第626 號之通
    訊監察書，有該通訊監察書1 份附卷可稽（見臺灣高雄地方
    法院檢察署94年度聲監字第626 號卷《下稱聲監一卷》第3
    頁），依上開核發之通訊監察書所監聽之錄音帶及譯文（見
    聲監一卷），被告3 人及辯護人於本院審理時均對其證據能
    力不爭執，是上開監聽錄音帶及譯文均得為作為證據，合先
    敘明。
貳、實體部分：
一、認定犯罪事實所憑之證據：
    訊據被告丁○○固坦承有於94年6 月間起販賣第二級毒品甲
    基安非他命及與「阿洲」共同偽造駕駛執照，惟矢口否認有
    何販賣第一級毒品犯行及與「大強」即「打鐵」、丙○○、
    庚○○共同販賣第二級毒品，辯稱：丙○○、庚○○是跟隨
    「打鐵」運送毒品，偶爾「打鐵」不在時，伊會幫忙轉述電
    話內容予丙○○、庚○○，伊並未與「打鐵」、丙○○、庚○○一同販賣毒品云云。又訊之被告丙○○固坦承有與「打
    鐵」、劉漢勝共同販賣第二級毒品甲基安非他命3 次，惟矢
    口否認有何共同販賣第一級毒品海洛因之犯行及與丁○○共
    同販賣第二級毒品甲基安非他命，辯稱：伊僅有與「打鐵」
    、庚○○共同販賣第二級毒品甲基安非他命，從未共同販賣
    第一級毒品海洛因，亦未與丁○○共同販賣毒品云云。另訊
    據被告庚○○則矢口否認有何共同販賣第一級毒品海洛因、
    第二級毒品甲基安非他命犯行，辯稱：為警查獲當天丙○○
    要約其出遊，伊於當日晚間7 時許乘坐丙○○所駕駛車號為
    ZG-4069 號自小客車在市區逛逛，同日10時許伊要求丙○○
    搭載其返回住處，惟丙○○表示有事情要先至「四海一家旅
    社」處理，伊只好在車上等，不久即為警查獲，伊不知車上
    放置有甲基安非他命，亦不知丙○○有販賣毒品云云。經查
    ：
(一)就被告丁○○偽造黃美英駕駛執照部分，有該駕駛執照扣案
    可憑，經函請受交通部委託製作駕駛執照之卡登實業股份有
    限公司就扣案駕駛執照是否為其所生產製造予以查明，該公
    司函覆稱：扣案「黃美英」（Ｚ000000000號）汽車駕駛執照
    因印刷暗記不同於本公司製作，所以並非本公司生產，應為
    偽造等語，有該公司94年8 月8 日交卡字第09408001號函乙
    紙在卷可憑（見偵2 卷第79頁），足見被告丁○○自白，核
    與事實相符，應堪採信。是被告丁○○與「阿洲」共同偽造
    扣案「黃美英」駕駛執照犯行，堪予認定。
(二)另就被告丁○○販賣第二級毒品甲基安非他命2 次予乙○○
    乙節，業據證人乙○○於偵查中即證述：「（檢察官問：有
    何補充？）我是跟丁○○買（第二級毒品甲基安非他命）的
    。（檢察官問：何時跟她買？）94年4 月16日及之前1 個月
    。（檢察官問：之前1 個月如何跟她買？）我先打電話說我
    要過去，然後我就過去大榮街的租屋處跟她買，買1,000 元
    ，她就給我1 包，可以吃5 、6 次。…（檢察官問：現場有
    無其他人？）沒有。買完後我就在現場吃，其餘就帶到林芳
    德家，因為林芳德有出錢，我們就一起吃，吃到隔天就吃完
    了。（檢察官問：為何隔1 個月才買？）因為我在家裡不方
    便吃。（檢察官問：最後1 次何時買？）94年4 月16日，我
    先打0925…473 的電話給她，問她是否在家，就過去大榮街
    的租處，因為那裡離我家西藏街只有1 條巷子，我到那裡就
    直接跟她買1,000 元1 包，現場只有我們2 人，在那裡吃1
    次，其餘的就帶走，後來就沒再吃，…。（檢察官問：以上
    所述跟阿吉仔買，以及說是跟丁○○買，何者為真實陳述？
    ）跟丁○○買的才是真的，因為我怕她知道我說的會找我麻
    煩。」等語明確（見偵二卷第67、68頁，94年7 月19日訊問
    筆錄），被告丁○○雖矢口否認上情，辯稱證人乙○○與其
    有過節而設詞誣陷云云，並聲請傳訊證人戊○○於本院審理
    時證述：被告丁○○於5 年多前因舞廳消費結帳問題與證人
    乙○○發生糾紛，自此以後，被告丁○○與證人乙○○相處
    不快，2 人並曾於3 、4 年前在瑞豐夜市打架等語（見本院
    一卷第158 頁），而證人乙○○於本院審理時亦翻異前詞，
    改稱：伊係至被告丁○○家中聯絡購買毒品事宜，並非向被
    告丁○○購買第二級毒品甲基安非他命施用云云，惟證人乙○○於本院審理時亦證稱：「（審判長問：打架後，何時和
    好？）打架後3 年後我們才有聯絡，我們是94年年初和好的
    ，但我們並沒有很常互動聯絡。」等語明確（見本院一卷第
    16 1頁），顯見證人乙○○於偵查中以證人身分指證曾向被
    告丁○○購買第二級毒品甲基安非他命2 次等語之時點，已
    與被告丁○○和好如初甚明，則證人乙○○於檢察官偵查中
    受訊問時，既已與被告丁○○盡釋前嫌，衡情即難認證人乙○○於斯時作證時有故陷被告丁○○於罪之意圖，是證人乙○○於本院審理時翻異前詞改稱未曾向被告丁○○購買第二
    級毒品甲基安非他命2 次云云，顯係刻意迴護之詞而與事實
    不符，要難採信。是以，被告丁○○確有販賣第二級毒品甲
    基安非他命予證人乙○○2 次之犯行，已堪認定。
(三)又就被告丁○○、丙○○被訴販賣第二級毒品甲基安非他命
    部分，業據被告丁○○、丙○○於本院審理時坦認屬實，而
    扣案如附表一編號2 至4 所示疑似第二級毒品甲基安非他命
    之晶體9 包（驗前毛重合計93公克，驗後毛重合計92.8公克
    ）經送高雄醫學大學附設中和紀念醫院檢驗結果，確係第二
    級毒品甲基安非他命成分，有該院94年7 月5 日編號0000-0
    000 號、0000-0000 號檢驗報告各1 紙在卷可稽（見偵二卷
    第85、86頁），並有如附表一編號8 至10所示電子磅秤、帳
    冊、行動電話等扣案足憑，復有如附表二編號5 至26、28至
    31所示通訊監察譯文在卷可按（詳見聲監一卷）。雖公訴人
    認被告3 人與「打鐵」有共同販賣第一級毒品海洛因之犯行
    ，惟就犯罪事實欄三（一）至（六）販賣毒品犯行有關之通
    訊監察譯文以觀，亦即附表二編號號5 至26、28至31所示通
    訊監察譯文部分，未見被告丁○○與丙○○、「老鼠」、「
    打鐵」等人相互聯繫時有明確提及欲出售交付第一級毒品海
    洛因予他人之情，且被告丁○○、丙○○亦均供稱監聽譯文
    中所提及之毒品買賣，均係以第二級毒品甲基安非他命為交
    易標的，而其中附表二編號23所示通訊監察譯文顯示被告丙○○向被告丁○○表示欲返回「四海一家旅社」拿取4 分之
    1 錢代號為「鹹的」之毒品，雖經證人即本件實施通訊監察
    之警員辛○○雖於本院審理時證稱「鹹的」即指第一級毒品
    海洛因等語屬實（見本院二卷第20頁），惟觀諸附表二編號
    22 所 示通訊監察譯文內容，「打鐵」係在電話中向被告丁○○表示其已指示被告丙○○返回「四海一家旅社」拿取代
    號為「糖仔」的毒品交付予「東港南仔」，則被告丙○○於
    附表二編號23之通話內容中向被告丁○○表示其欲拿取之毒
    品是否確為代號「鹹的」之第一級毒品海洛因？如確係第一
    級毒品海洛因，該海洛因是否即為被告丁○○等人欲販賣予
    「東港南仔」之毒品？均有疑義。是被告丁○○、丙○○既
    僅承認前開通訊監察譯文中所顯示之交易情形均為渠等販賣
    第二級毒品甲基安非他命之通話內容，除此之外並無其他積
    極事證可認該等通話內容所指買賣標的為第一級毒品海洛因
    ，則本於罪疑唯輕之刑法基本原則，自應為被告有利之認定
    ，而認附表二編號5 至26、28至31所示監聽譯文均為被告丁○○、丙○○與「打鐵」販賣第二級毒品甲基安非他命之聯
    絡內容。據上事證，足見被告丁○○、丙○○自白確有販賣
    第二級毒品甲基安非他命等語，核與事相符，應堪採信。至
    於被告丁○○等人販賣半兩之第二級毒品甲基安非他命予「
    小武」及「黑輪」代價為何，據被告丁○○於本院審理時證
    述渠等販賣1 兩（即10錢）第二級毒品甲基安非他命之價錢
    為26,000元等語明確（見本院二卷第66頁），堪認「小武」
    、「黑輪」均以13,000元之代價向被告丁○○等人購買半兩
    之第二級毒品甲基安非他命。
(四)另被告丁○○雖否認犯罪事實欄三（一）至（七）部分有與
    被告丙○○、庚○○、「打鐵」共同販賣第二級毒品甲基安
    非他命，被告丙○○亦否認有與被告丁○○同共販賣第二級
    毒品甲基安非他命，惟從附表二所示關於被告丁○○、丙○○、庚○○與「打鐵」間聯絡情形之通訊監察譯文內容，顯
    示係由「打鐵」告知被告丁○○購毒者欲購賣之毒品數量、
    價額、交貨之時間及地點後，再由被告丁○○撥打被告丙○○所使用0000000000號行動電話，指示被告丙○○與「老鼠
    」即被告庚○○（此部分認定詳後述）先返回「四海一家旅
    社」拿取毒品後，再由被告丙○○、庚○○共同駕車前往約
    定地點交付毒品予購毒者，為渠等共同販賣毒品之分工模式
    ，被告丁○○、丙○○既坦承確有販賣第二級毒品甲基安非
    他命之犯行，業經本院認定屬實如前，則被告丁○○竟又辯
    稱僅代「打鐵」轉達訊息與被告丙○○、庚○○知悉，並未
    與被告丙○○、庚○○及「打鐵」共同販賣毒品云云，另被
    告丙○○亦辯稱「打鐵」不在時其才打電話要求被告丁○○
    代為轉達，其並未與被告丁○○共同販賣毒品云云，渠2 人
    前開所辯均屬無稽之詞，要難採信。是以，被告丁○○、丙○○、庚○○及「打鐵」係共同從事販賣第二級毒品甲基安
    非他命犯行，可堪認定。
(五)又被告庚○○雖否認有何與被告丁○○、丙○○及「打鐵」
    共同販賣毒品之犯行，惟據附表二編號1 至4 所示通訊監察
    譯文，顯示被告丁○○於94年6 月9 日、同年月10日以0000
    000000號行動電話與被告丙○○、綽號「老鼠」之人共同使
    用之0000000000號行動電話聯繫，要求被告丙○○與「老鼠
    」返回協助其與「打鐵」處理事情，而自94年6 月11日起至
    同年月15日止，被告丙○○即與「老鼠」共同為被告丁○○
    、「打鐵」交付毒品與向渠等購買甲基安非他命之人，此有
    附表二編號5 以下之通訊監察譯文可按，並經本院認定屬實
    如前；又本案被告丙○○為警查獲時所駕駛車號為ZG-4069
    號自小客車，係被告丙○○與「老鼠」一同前往租賃使用乙
    情，業經被告丙○○於本院審理時證述明確（見本院二卷第
    61頁），而證人即車號ZG-4069 號自小客車車主己○○於本
    院審理時證稱：伊於高雄市楠梓區○○○路96號之新立泰車
    行工作，車號ZG-4069 號自小客車登記在伊名下，該車於94
    年6 月13日至94年6 月15日出租予被告丙○○，係由伊親自
    與被告丙○○接洽租賃事宜，當時被告庚○○有陪同被告丙○○一同前來租車等語（見本院一卷第155 、156 頁）詳實
    ，並當庭提出上揭車輛之租賃定型化契約書影本乙份附卷供
    參（見本院一卷第166 頁），經比對證人即共同被告丙○○
    與證人己○○前揭證詞，已堪認定「老鼠」即為本案被告庚○○，是被告丁○○、丙○○於本院95年5 月25日最後一次
    審理期日時即一改前詞而均證述即被告庚○○即附表二通訊
    監察譯文中之「老鼠」無誤（見本院二卷第63頁、第66 頁
    ），然被告庚○○於該次庭期仍空言否認上情，指稱渠等證
    詞不實云云。參以如附表二編號34至39所示通訊監察譯文，
    顯示94年6 月15日21時34分以後至被告3 人為警查獲前，被
    告丙○○係與「老鼠」依被告丁○○及「打鐵」之指示一同
    駕駛ZG-4069 號自小客車運送毒品與「依齡」及「阿國」，
    另被告丙○○與「老鼠」尚未前往交付毒品予「阿國」時，
    被告丁○○、丙○○及庚○○即分別在「四海一家旅」213
    號房及該旅社前為警查獲，亦經被告丙○○於本院審理時供
    述明確（見本院二卷第85頁），又佐以被告庚○○於本院審
    理時自承：「（審判長問：94年6 月15日為警查獲當天，何
    時與丙○○在一起，何原因在一起？）當天晚上7 點多，丙○○打電話給我，我在家裡，丙○○7 點多去我家載送我出
    來。（審判長問：當天晚上7 點多與丙○○一起到哪裡？）
    他有載送我到市區逛逛，晚上10點多我說我要回家，他說還
    要去一個地方再載送我回去，還沒有載我回去就在『四海一
    家旅社』為警查獲。（審判長問：當天與丙○○直到為警查
    獲前，是否與其他人在一起？）沒有其他人，就只有我與丙○○。」等語（見本院二卷第69頁）明確，綜上諸情，在在
    顯示附表二通訊監察譯文所示綽號「老鼠」之人即為被告庚○○，要屬無訛，斷不容被告庚○○再事妄加否認。準此，
    足堪認定被告庚○○自94年6 月10日至年月15日為警查獲時
    止，均與被告丙○○依被告丁○○及「打鐵」之指示共同駕
    車前往約定地點交付毒品與購毒之人，要無疑義。
(六)又被告丙○○於本院審理時僅坦認有如犯罪事實欄三（一）
    、（五）、（六）所載販賣第二級毒品甲基安非他命3 次之
    犯行，該部分犯罪事實並有如附表二編號5 至8 、22至25、
    26、28至31所示通訊監察譯文附卷足按，惟其否認有何其他
    與被告丁○○、庚○○及「打鐵」共同販賣毒品之犯行，經
    查：
 1、就犯罪事實欄三（二）被告丁○○、「打鐵」聯繫販賣4,50
    0 元之毒品予「鴉片」並約定在左營中山堂交付毒品部分，
    有附表二編號9 至13所示通訊監察譯文在卷可佐，且為被告
    丁○○所不否認，而據附表二編號12所示通訊監察譯文所載
    ，被告丁○○曾以電話通知被告丙○○將毒品交付予「鴉片
    」，被告丙○○於電話中亦應答稱「我們」要回去處理等語
    ，輔以被告丙○○迭於警詢、偵查及本院審理時均坦認曾運
    送毒品至左營中山堂等語（見本院一卷第21頁、本院二卷第
    60頁），堪認被告丁○○、「打鐵」此次販賣毒品予「鴉片
    」之犯行，係由被告丙○○、庚○○共同運送毒品至左營中
    山堂交付予「鴉片」無誤。
 2、就犯罪事實欄三（三）、（四）被告丁○○與「打鐵」聯繫
    販賣重量均為半兩之第二級毒品甲基安非他命予「小武」及
    「黑輪」部分，為被告丁○○所不否認，並有附表二編號14
    至21所示通訊監察譯文在卷可按，而據附表二編號14通訊監
    察譯文載明「打鐵」指示被告丁○○要「他們倆」回來運送
    第二級毒品甲基安非他命予「小武」及「黑輪」，該譯文中
    「打鐵」所提及之「他們倆」即為被告丙○○、庚○○2 人
    乙情，業據被告丙○○於本院審理時證述屬實（見本院二卷
    第60頁），且依附表二編號15、19、21所示通訊監察譯文內
    容，均顯示被告丁○○有以電話通知被告丙○○將毒品交付
    予「小武」及「黑輪」，準此，堪認被告丙○○、庚○○確
    有於94年6 月11日20時51分起之某時，分別運送第二級毒品
    甲基安非他命予買主「小武」及「黑輪」無訛，是被告丙○○空言否認此部分犯行，要難採信。
(七)再者，就被告丁○○、丙○○、庚○○被訴販賣第一級毒品
    海洛因部分，被告3 人雖矢口否認有何販賣海洛因之犯行，
    惟此部分犯行，有如附表編號5 至7 所示海洛因扣案足憑，
    並有法務部調查局於94年8 月17日調科壹字第220020705 號
    、94年8 月19日調科壹字第220020707 號鑑定通知書各乙紙
    在卷可按（見偵二卷第82、83頁）。被告丙○○雖供稱警方
    於「四海一家旅社」前在其手中查獲如附表一編號6 所示之
    第一級毒品海洛因1 包（淨重0.87公克），係「打鐵」提供
    予其施用作為其運送第二級毒品甲基安非他命予購毒者之代
    價，並供稱其有施用第一級毒品海洛因之習慣云云（見本院
    一卷第19頁、第145 頁），惟被告丙○○於本案為警查獲時
    所採集之尿液經檢驗結果，並無第一級毒品海洛因代物嗎啡
    之陽性反應，業經臺灣高雄地方法院檢察署檢察官就其所涉
    施用毒品犯行為罪嫌不足之不起訴處分確定，有該不起訴處
    分書在卷可憑，顯見被告丙○○供稱其有施用第一級毒品海
    洛因之習慣並不實在，則被告丙○○返回「四海一家旅社」
    213 號房向被告丁○○拿取惟遭警查獲之如附表一編號6 所
    示第一級毒品海洛因1 小包之用途為何，即屬可疑。經比對
    附表二編26至31所示通訊監察譯文，顯示被告丙○○、庚○○運送毒品予「依齡」後，被告丁○○曾指示被告丙○○尚
    須返回「四海一家旅社」拿取數量為「半半」的「貨」以便
    交付予「阿國」，而被告丙○○於本院審理時亦自承其最後
    為警查獲前就是準備要運送毒品至軍校路予「阿國」，惟尚
    未交易即為警查獲等語明確（見本院二卷第85頁），核與前
    開監聽譯文所載內容相符；被告丙○○固辯稱其要運送1 大
    包甲基安非他命及1 小包重量半錢之甲基安非他命予「阿國
    」，然其所駕ZG-4 069號自小客車上既已置有扣案如附表編
    號3所 示之3 包甲基安非他命（驗前毛重23.3公克，驗後毛
    重23.2公克），本無須再返回「四海一家旅社」拿「貨」，
    況其所辯亦與「阿國」所欲購買之毒品數量顯不相符，足認
    被告丙○○前開所辯顯不實在；而觀諸被告丙○○依被告丁○○指示返回「四海一家旅社」取「貨」後，竟手持如附表
    編號6 所示海洛因1 包（淨重0.87公克）為警查當場查獲，
    佐以被告丁○○於本院審理時證述附表二編號30所示通訊監
    察譯文中提及「半半」一詞，即指4 分之1 錢之重量，經換
    算約為0.94公克（1 錢為3.75公克，4 捨5 入算至小數點後
    2 位）之重量，則附表二編號30所載通訊監察譯文中被告丁○○指示被告丙○○交付予「阿國」重量為「半半」之毒品
    ，經核竟與被告丙○○返回「四海一家旅社」所拿取之前開
    1 小包海洛因之重量相近，是以，綜上事證，足認被告丙○○、庚○○為警查獲前，係依被告丁○○及「打鐵」之指示
    ，返回「四海一家旅社」拿取扣案如附表一編號6 所示之海
    洛因1 包（淨重0.87公克）欲運送至軍校路予「阿國」交易
    ，至為明確，惟尚未前往約定地點交貨即為警查獲。從而，
    被告丁○○、丙○○、庚○○與「打鐵」此次共同販賣第一
    級毒品海洛因未遂之犯行，已堪認定。
(八)綜上事證，被告丁○○、丙○○、庚○○3 人被訴犯行，均
    堪認定。從而，本案事證明確，應依法論科。
二、論罪科刑部分：
    按駕駛執照係關於一定資格之證明文件，屬刑法第212 條之
    特種文書。次按，海洛因及甲基安非他命係毒品危害防制條
    例第2 條第2 項所管制之第一、二級毒品，不得販賣、運輸
    及持有。是核被告丁○○就犯罪事實一所為，係犯刑法第21
    2 條之偽造特種文書罪；被告丁○○就犯罪事實二所為、被
    告丁○○、丙○○、庚○○就犯罪事實三（一）至（六）所
    為，均係犯毒品危害防制條例第4 條第2 項之販賣第二級毒
    品罪；被告丁○○、丙○○、庚○○就犯罪事實三（七）所
    為，均係犯毒品條害防制條例第4 條第6 項、第1 項之販賣
    第一級毒品未遂罪。原起訴意旨認被告丁○○、丙○○、庚○○及「打鐵」等人有販賣第一級毒品海洛因既遂之犯行，
    容有未洽，應予指明。被告丁○○與真實姓名不詳綽號「阿
    洲」之成年男子就犯罪事實一偽造駕駛執照部分，具有犯意
    聯絡及行為分擔，為共同正犯；另被告丁○○、丙○○、庚○○與「打鐵」間，就犯罪事實三所犯之販賣第一級毒品未
    遂罪及販賣第二級毒品既遂罪間，有犯意聯絡及行為分擔，
    亦均應論以共同正犯。被告丁○○、丙○○、庚○○先後多
    次販賣第二級毒品甲基安非他命之犯行，均時間緊接，手法
    相同，觸犯構成要件相同之罪名，均顯係基於概括之犯意反
    覆為之，俱為連續犯，各應依刑法第56條之規定，加重其刑
    。又被告丁○○、丙○○、庚○○就犯罪事實三（七）已著
    手於販賣第一級毒品準備將扣案如附表一編號6 所示海洛因
    運送至約定地點與「阿國」交易，惟為尚未前往約定地點交
    付海洛因即警查獲，渠3 人就此部分犯罪尚屬未遂，均應依
    刑法第26條前段之規定，按既遂犯之刑度減輕其刑，並依法
    先加後減之。至被告丁○○所偽造「黃美英」駕駛執照上所
    載偽造之「交通部駕駛執照製發之章」，依69年台上字第16
    76號判例見解所示，「刑法上所稱之公印，係指表示公署或
    公務員資格之印信而言，如不足以表示公署或公務員之資格
    者，不得謂之公印，即為普通印章」，而「交通部駕駛執照
    製發之章」其機關全銜之下既綴有「駕駛執照製發之章」等
    字樣，並非依印信條例規定，由上級機關所製發之印信，以
    表示該機關之資格者甚明，非屬公印，是此部分尚難認成立
    偽造公印文罪；又扣案偽造駕駛執照上之鋼印印痕，其字體
    模糊，無法以肉眼辯識，而檢察官亦未舉證證明該圓形印痕
    係屬公印文或其他印文，故此部分亦難認成立偽造公印文罪
    ，併此敘明。爰審酌被告3 人不思以正當途徑營利謀生，為
    獲取不法暴利，竟無視於政府管制毒品之禁令，共同販賣第
    一級毒品海洛因及第二級毒品甲基安非他命，戕害他人身心
    健康，嚴重破壞社會治安，惡性重大，被告丁○○為逃避警
    方查緝，竟又偽造「黃美英」駕駛執照，足生損害於「黃美
    英」及公路監理機關核發駕駛執照之正確性，所為亦屬不該
    ，又被告丁○○、丙○○固於本院審理時坦認確有販賣第二
    級毒品甲基安非他命之犯行，惟渠2 人仍就其自身與其餘共
    同被告及「打鐵」共同販賣甲基安非他命之情節以及渠等共
    同販賣第一級毒品海洛因部分多所狡辯，被告庚○○就被訴
    販賣第一、二級毒品犯行則始終空言否認犯行，顯見被告3
    人犯後均毫無悔意，並慮及被告3 人共同販賣甲基安非他命
    之次數、數量、共同販賣海洛因未遂以及本件扣案毒品之數
    量等一切情狀，分別量處如主文所示之刑，並定其應執行之
    刑，以示懲儆。
三、沒收部分：
(一)扣案如附表一編號1 所示之「黃美英」汽車駕駛執照1 張（
    含其上之被告丁○○照片1 張），係被告丁○○偽造之駕駛
    執照，業經其供陳明確，屬被告丁○○所有因犯罪所得之物
    ，應依刑法第38條第1 項第3 款之規定沒收之；至該駕駛執
    照上之圓形鋼印文，並無從識別是否為公印文，惟與照片均
    因已附著於該偽造之駕駛執照上併同沒收，即毋庸再另為沒
    收之諭知，併予敘明。
(二)另扣案如附表一編號2 、3 所示之甲基安非他命9 包（重量
    詳如附表一）、如附表一編號5 、6 所示之海洛因14包（淨
    重詳如附表一），係屬毒品危害防制條例第2 條所管制之第
    一、二級毒品，不論屬於犯人與否，應依同條例第18條第1
    項前段規定，宣告沒收銷燬之；至鑑驗耗用之甲基安非他命
    0.2 公克既已滅失，自無庸宣告沒收銷燬之。另扣案如附表
    一編號4 所示盛裝上開甲基安非他命之包裝袋9 個及扣案如
    附表一編號7 所示盛裝上開海洛因之包裝袋14個，與毒品並
    無不可析離之關係（最高法院93年度台上字第5575號判決參
    照），係被告3 人所有供本案犯罪所用之物，應依毒品危害
    防制條例第19條第1 項之規定，予以宣告沒收。
(三)扣案如附表一編號8 至11所示之電子磅秤、帳冊、行動電話
    （不含SIM 卡）等物品，分別為被告丁○○、丙○○或庚○○所有之物，且均係渠等供本案販賣毒品犯行所用之物，均
    應依毒品危害防制條例第19條第1 項之規定宣告沒收之。惟
    上開行動電話機具內之門號SIM 卡，依電信公司一般定型化
    契約之約定，其門號SIM 卡之所有權仍屬於電信公司本身，
    申請人僅因承租而取得使用權，故上開行動機具內所含之SI
    M 卡3 張並非本案被告丁○○、丙○○所有，自不得併予宣
    告沒收，併予指明。
(四)至如附表一編號編號12所示之海洛因1 瓶，係被告丁○○所
    有供其施用毒品所用之物，業經被告丁○○供承在卷（見本
    院二卷第85頁），與被告3 人本案所犯之販賣毒品犯行並無
    直接關聯，自應於被告丁○○所犯施用第一級毒品案件中予
    以沒收，無從於本案宣告沒收之。另如附表一編號13至18所
    示之物，並無證據可認屬被告丁○○、丙○○或庚○○所有
    之物，且無證據可認與渠等所犯本件販賣毒品犯行所用或所
    得之物，亦無從併予宣告沒收，附此敘明。
(五)被告丁○○販賣予乙○○第二級毒品甲基安非他命2 次所得
    2,000 元（1,000+1,000） ，以及被告丁○○、丙○○、庚○○與「打鐵」共同販賣第二級毒品予「小武」等人所得67
    ,850 元 （1,350+ 4,500+13, 000+13,000+4,500+3,000+28
    ,500），均為渠等犯本件販賣第二級毒品罪所得之財物，均
    應依毒品危害防制條例第19條第1 項之規定，就被告丁○○
    單獨販賣第二級毒品甲基安非他命予乙○○所得2,000 元部
    分諭知沒收，另就被告丁○○、丙○○、庚○○共同販賣第
    二級毒品甲基安非他命所得67,850元部分諭知連帶沒收（最
    高法院91年度台上字第3797號判決意旨參照），惟因被告3
    人前開犯罪所得均未扣案，故如全部或一部不能沒收時，均
    以其財產抵償之。
據上論結，應依刑事訴訟法第299 條第1 項前段，毒品危害防制
條例第4 條第6 項、第1 項、第2 項、第18條第1 項前段、第19
條第1 項，刑法第11條、第28條、第56條、第212 條、第26條前
段、第38條第1 項第3 款、第37條第2 款、第51條第5 款、第9
款，罰金罰鍰提高標準條例第1 條前段，判決如主文。
本案經檢察官甲○○到庭執行職務。
中    華    民    國    95    年    6     月    12    日
                  刑事第十二庭  審判長法  官  施柏宏
                                      法  官  洪能超
                                      法  官  林書慧
以上正本證明與原本無異。
如不服本判決，應於判決送達後10日內，向本院提出上訴狀。
中    華    民    國    95    年    6     月    15    日
                                      書記官  鍾錦祥
附錄本件論罪科刑法條：
毒品危害防制條例第4 條
製造、運輸、販賣第一級毒品者，處死刑或無期徒刑；處無期徒
刑者，得併科新臺幣1 千萬元以下罰金。
製造、運輸、販賣第二級毒品者，處無期徒刑或7 年以上有期徒
刑，得併科新臺幣7 百萬元以下罰金。
製造、運輸、販賣第三級毒品者，處5 年以上有期徒刑，得併科
新臺幣5 百萬元以下罰金。
製造、運輸、販賣第四級毒品者，處3 年以上10年以下有期徒刑
，得併科新臺幣3 百萬元以下罰金。
製造、運輸、販賣專供製造或施用毒品之器具者，處1 年以上7
年以下有期徒刑，得併科新臺幣1 百萬元以下罰金。
前5 項之未遂犯罰之。
中華民國刑法第212 條（偽造變造特種文書罪）
偽造、變造護照、旅券、免許證、特許證及關於品行、能力服務
或其他相類之證書、介紹書，足以生損害於公眾或他人者，處1
年以下有期徒刑、拘役或300 元以下罰金。
附表一：扣案物品
┌──┬─────────┬────┬───┬─────────────┐
│編號│扣 案 物 品 名 稱 │扣押地點│持有人│     備            註     │
├──┼─────────┼────┼───┼─────────────┤
│ 1  │偽造「黃美英」之普│四海一家│丁○○│為被告丁○○所有因犯罪所得│
│    │通小型車駕駛執照1 │旅社第  │      │之物，應依刑法第38條第1項 │
│    │張（其上含被告宮月│213號房 │      │第3款規定沒收之。         │
│    │鳳之照片1 張）    │        │      │                          │
├──┼─────────┼────┼───┼─────────────┤
│ 2  │甲基安非他命6包（ │同上    │同上  │應依毒品危害防制條例第18條│
│    │驗前毛重69.7公克，│        │      │第1項前段規定沒收銷燬。   │
│    │驗後毛重69.6公克）│        │      │                          │
├──┼─────────┼────┼───┼─────────────┤
│ 3  │甲基安非他命3包（ │車號ZG-4│丙○○│同上                      │
│    │驗前毛重23.3公克，│069號自 │庚○○│                          │
│    │驗後毛重23.2公克）│小客車內│      │                          │
├──┼─────────┼────┼───┼─────────────┤
│ 4  │盛裝2、3所示甲基安│如2、3所│丁○○│與毒品並無不可析離之關係（│
│    │非他命之空包裝袋共│示地點  │丙○○│最高法院93年度台上字第5575│
│    │計9個             │        │庚○○│號判決參照），係被告丁○○│
│    │                  │        │      │、丙○○或庚○○所有，且係│
│    │                  │        │      │渠等供本案犯罪所用之物，應│
│    │                  │        │      │依毒品危害防制條例第19條第│
│    │                  │        │      │1項之規定沒收之。         │
├──┼─────────┼────┼───┼─────────────┤
│ 5  │海洛因13包（合計淨│四海一家│同上  │（1）應依毒品危害防制條例 │
│    │重13. 96公克），純│旅社第  │      │     第18條第1項前段規定沒│
│    │度49.21%，純質淨重│213號房 │      │     收銷燬。             │
│    │6. 87公克。       │        │      │（2）即送驗證物袋3袋，分別│
│    │                  │        │      │     標示煙毒毛重2.8公克者│
│    │                  │        │      │     所裝載之5包白粉、標示│
│    │                  │        │      │     6公克者所裝載之3包白 │
│    │                  │        │      │     粉、標示7. 4公克者所 │
│    │                  │        │      │     裝載之5包白粉。      │
├──┼─────────┼────┼───┼─────────────┤
│ 6  │海洛因1包（淨重0.8│丙○○手│丙○○│應依毒品危害防制條例第18條│
│    │7公克）           │中      │      │第1項前段規定沒收銷燬。   │
├──┼─────────┼────┼───┼─────────────┤
│ 7  │盛裝5、6所示海洛因│如5、6所│丁○○│與毒品並無不可析離之關係（│
│    │之空包裝袋共計14個│示地點  │丙○○│最高法院93年度台上字第5575│
│    │（合計重3.22公克）│        │庚○○│號判決參照），係被告丁○○│
│    │                  │        │      │、丙○○或庚○○所有，且係│
│    │                  │        │      │渠等供本案犯罪所用之物，應│
│    │                  │        │      │依毒品危害防制條例第19條第│
│    │                  │        │      │1項之規定沒收之。         │
├──┼─────────┼────┼───┼─────────────┤
│ 8  │電子磅秤1個（秤重 │四海一家│丁○○│為被告丁○○所有，且為被告│
│    │範圍為0.1公克500公│旅社第  │      │丁○○、丙○○、庚○○3人 │
│    │克）              │213號房 │      │供販賣毒品所用之物，應依毒│
│    │                  │        │      │品危害防制條例第19條第1項 │
│    │                  │        │      │前段沒收之。              │
├──┼─────────┼────┼───┼─────────────┤
│ 9  │販毒帳冊2本       │同上    │同上  │同上。                    │
├──┼─────────┼────┼───┼─────────────┤
│ 10 │門號分別為00000000│同上    │同上  │同上。                    │
│    │98號、0000000000號│        │      │                          │
│    │行動電話2 支（均不│        │      │                          │
│    │含SIM 卡）        │        │      │                          │
├──┼─────────┼────┼───┼─────────────┤
│ 11 │門號為0000000000號│車號ZG-4│丙○○│為被告丙○○所有，且為被告│
│    │行動電話1支（不含 │069號自 │      │丁○○、丙○○、庚○○3人 │
│    │SIM 卡）          │小客車內│      │供販賣毒品所用之物，應依毒│
│    │                  │        │      │品危害防制條例第19條第1項 │
│    │                  │        │      │前段沒收之。              │
├──┼─────────┼────┼───┼─────────────┤
│ 12 │海洛因1瓶（淨重1.5│丁○○隨│丁○○│被告丁○○所有供其施用毒品│
│    │公克，空瓶重2.98公│身皮包內│      │所用之物，與被告3人本件販 │
│    │克）              │        │      │賣第一、二級毒品犯行並無直│
│    │                  │        │      │接關聯，自不併予宣告沒收。│
├──┼─────────┼────┼───┼─────────────┤
│ 13 │現金新台幣70,000元│四海一家│同上  │無證據可認屬被告丁○○、胡│
│    │                  │旅社第  │      │展豪或庚○○所有之物，亦無│
│    │                  │213號房 │      │證據可認該等物品與被告3人 │
│    │                  │        │      │本案犯行有何直接關聯，無從│
│    │                  │        │      │併予宣告沒收。            │
├──┼─────────┼────┼───┼─────────────┤
│ 14 │空夾鍊袋75只      │同上    │同上  │同上                      │
├──┼─────────┼────┼───┼─────────────┤
│ 15 │殘留海洛因粉末之夾│同上    │同上  │同上                      │
│    │鍊袋67只          │        │      │                          │
├──┼─────────┼────┼───┼─────────────┤
│ 16 │吸食器1 組        │同上    │同上  │同上                      │
├──┼─────────┼────┼───┼─────────────┤
│ 17 │大麻煙絲0.6公克   │同上    │同上  │同上                      │
├──┼─────────┼────┼───┼─────────────┤
│ 18 │含咖啡因及局部麻醉│同上    │同上  │（1）同上                 │
│    │劑PROCAINE成分之白│        │      │（2）即送驗證物袋上標示煙 │
│    │粉2包（淨重5.82公 │        │      │     毒毛重8.2公克者所裝載│
│    │克，包空裝重2.45公│        │      │     之2包白粉。          │
│    │克）              │        │      │                          │
└──┴─────────┴────┴───┴─────────────┘
附表二：本案被告3人共同販賣毒品有關之通訊監察譯文
┌─┬───┬─┬─────┬─────┬────────────────┬───┐
│編│時  間│出│ 監聽電話 │ 聯絡對象 │  通       話       內       容 │備  註│
│號│      │/ │          │          │                                │      │
│  │      │入│          │          │                                │      │
├─┼───┼─┼─────┼─────┼────────────────┼───┤
│1 │94年6 │出│0000000000│0000000000│訊息：阿豪我看鐵哥每天實在忙得不│聲監一│
│  │月9日 │  │丁○○（代│阿豪（即被│可開交，你考慮怎麼樣，要不要回來│卷第54│
│  │20時50│  │號A）     │告丙○○，│幫忙，請回覆。                  │頁    │
│  │分16秒│  │          │代號B）   │                                │      │
├─┼───┼─┼─────┼─────┼────────────────┼───┤
│2 │94年6 │入│0000000000│0000000000│A：老鼠喔！                     │聲監一│
│  │月9日 │  │丁○○（代│老鼠（即被│B：鳳姐！鐵哥怎麼樣，我和阿豪也 │卷第54│
│  │20時54│  │號A）     │告庚○○，│   想要回去。                   │頁    │
│  │分41秒│  │          │代號B）   │A：好！我再聯絡你們。           │      │
│  │      │  │          │          │                                │      │
├─┼───┼─┼─────┼─────┼────────────────┼───┤
│3 │94年6 │出│0000000000│0000000000│A：阿豪，我明天白天打電話跟你聯 │聲監一│
│  │月10日│  │丁○○（代│阿豪（即被│   絡，談談要怎麼做。           │卷第54│
│  │00時12│  │號A）     │告丙○○，│B：好！                         │頁    │
│  │分48秒│  │          │代號B）   │                                │      │
├─┼───┼─┼─────┼─────┼────────────────┼───┤
│4 │94年6 │出│0000000000│0000000000│A：阿豪，你邀老鼠過來，我們談談 │聲監一│
│  │月10日│  │丁○○（代│阿豪（即被│   。                           │卷第55│
│  │14時19│  │號A）     │告丙○○，│B：好！                         │頁    │
│  │分36秒│  │          │代號B）   │                                │      │
├─┼───┼─┼─────┼─────┼────────────────┼───┤
│5 │94年6 │入│0000000000│0000000000│B：小武快來了。                 │聲監一│
│  │月11日│  │丁○○（代│打鐵（代號│A：好！                         │卷第55│
│  │16時50│  │號A）     │B）       │                                │頁    │
│  │分16秒│  │          │          │                                │      │
├─┼───┼─┼─────┼─────┼────────────────┼───┤
│6 │94年6 │出│0000000000│0000000000│A：阿豪！鐵哥打電話來說小武快來 │聲監一│
│  │月11日│  │丁○○（代│阿豪（即被│   了！                         │卷第55│
│  │16時50│  │號A）     │告丙○○，│B：好！                         │頁    │
│  │分52秒│  │          │代號B）   │                                │      │
├─┼───┼─┼─────┼─────┼────────────────┼───┤
│7 │94年6 │出│0000000000│0000000000│A：他如果到了要收多少？         │聲監一│
│  │月11日│  │丁○○（代│打鐵（代號│B：135。                        │卷第55│
│  │16時54│  │號A）     │B）       │                                │頁    │
│  │分28秒│  │          │          │                                │      │
├─┼───┼─┼─────┼─────┼────────────────┼───┤
│8 │94年6 │入│0000000000│0000000000│B：叫阿豪打電話給他們，在海光電 │聲監一│
│  │月11日│  │丁○○（代│打鐵（代號│   影院前面，2人都到了，老爺跟他│卷第55│
│  │17時02│  │號A）     │B）       │   收一次已經講好了，小武收135  │頁    │
│  │分13秒│  │          │          │   ，所以要帶2 包。             │      │
│  │      │  │          │          │A：好！                         │      │
├─┼───┼─┼─────┼─────┼────────────────┼───┤
│9 │94年6 │入│0000000000│0000000000│B：妹!跟打鐵聯絡一下好不好!     │      │
│  │月11日│  │丁○○（代│鴉片（代號│A：要一樣嗎？                   │      │
│  │18時22│  │號A）     │B）       │B：對!                          │      │
│  │分45秒│  │          │          │                                │      │
├─┼───┼─┼─────┼─────┼────────────────┼───┤
│10│94年6 │入│0000000000│0000000000│A：喂！                         │聲監一│
│  │月11日│  │丁○○（代│打鐵（代號│B：我叫鴉片到左營中山堂，妳磅52 │卷第56│
│  │18時32│  │號A）     │B）       │   給他。                       │頁    │
│  │分08秒│  │          │          │A：好！                         │      │
├─┼───┼─┼─────┼─────┼────────────────┼───┤
│11│94年6 │入│0000000000│0000000000│B：我講錯了，是27，他要（半半） │聲監一│
│  │月11日│  │丁○○（代│打鐵（代號│   。                           │卷第56│
│  │18時32│  │號A）     │B）       │A：好！                         │頁    │
│  │分15秒│  │          │          │                                │      │
├─┼───┼─┼─────┼─────┼────────────────┼───┤
│12│94年6 │出│0000000000│0000000000│A：阿豪！你東西有拿給人嗎？     │聲監一│
│  │月11日│  │丁○○（代│阿豪（即被│B：對！還要嗎？                 │卷第56│
│  │18時32│  │號A）     │告丙○○，│A：鴉片要拿。                   │頁    │
│  │分51秒│  │          │代號B）   │B：「我們」要回去了。           │      │
├─┼───┼─┼─────┼─────┼────────────────┼───┤
│13│94年6 │入│0000000000│0000000000│A：喂！                         │聲監一│
│  │月11日│  │丁○○（代│打鐵（代號│B：鴉片到了，他車牌503，白色內衣│卷第56│
│  │18時59│  │號A）     │B）       │   。                           │頁    │
│  │分52秒│  │          │          │A：他要什麼？                   │      │
│  │      │  │          │          │B：他要（半半）27。             │      │
│  │      │  │          │          │A：27是什麼？                   │      │
│  │      │  │          │          │B：（半半）是不是25。再多2給他。│      │
│  │      │  │          │          │A：收多少？                     │      │
│  │      │  │          │          │B：收4500。                     │      │
├─┼───┼─┼─────┼─────┼────────────────┼───┤
│14│94年6 │入│0000000000│0000000000│B：妳叫「他們倆」回來，說一樣， │聲監一│
│  │月11日│  │丁○○（代│打鐵（代號│小武、黑輪伯要半兩。            │卷第56│
│  │20時51│  │號A）     │B）       │A：好！                         │頁    │
│  │分02秒│  │          │          │                                │      │
├─┼───┼─┼─────┼─────┼────────────────┼───┤
│15│94年6 │出│0000000000│0000000000│A：阿豪，快回來，有事情做。     │聲監一│
│  │月11日│  │丁○○（代│阿豪（即被│B：好。                         │卷第56│
│  │20時51│  │號A）     │告丙○○，│                                │頁    │
│  │分46秒│  │          │代號B）   │                                │      │
├─┼───┼─┼─────┼─────┼────────────────┼───┤
│16│94年6 │入│0000000000│0000000000│訊息：小武到了。                │聲監一│
│  │月11日│  │丁○○（代│打鐵（代號│                                │卷第56│
│  │21時15│  │號A）     │B）       │                                │頁    │
│  │分43秒│  │          │          │                                │      │
├─┼───┼─┼─────┼─────┼────────────────┼───┤
│17│94年6 │入│0000000000│0000000000│B：小武送出去了嗎？             │聲監一│
│  │月11日│  │丁○○（代│打鐵（代號│A：送出去了。                   │卷第56│
│  │21時26│  │號A）     │B）       │                                │頁    │
│  │分20秒│  │          │          │                                │      │
├─┼───┼─┼─────┼─────┼────────────────┼───┤
│18│94年6 │入│0000000000│0000000000│訊息：對方好像已經到了。        │聲監一│
│  │月11日│  │丁○○（代│打鐵（代號│                                │卷第56│
│  │21時45│  │號A）     │B）       │                                │頁    │
│  │分58秒│  │          │          │                                │      │
├─┼───┼─┼─────┼─────┼────────────────┼───┤
│19│94年6 │出│0000000000│0000000000│A：阿豪！鐵哥打訊息說對方已經到 │聲監一│
│  │月11日│  │丁○○（代│打鐵（代號│   了。                         │卷第56│
│  │21時50│  │號A）     │B）       │B：在那裡！                     │頁    │
│  │分19秒│  │          │          │A：應該是我向你講的地方。       │      │
│  │      │  │          │          │B：就是我早上賣他的地方。       │      │
├─┼───┼─┼─────┼─────┼────────────────┼───┤
│20│94年6 │入│0000000000│0000000000│B：人家黑輪已經等半小時？       │聲監一│
│  │月11日│  │丁○○（代│打鐵（代號│A：阿豪已經去找2趟了。          │卷第56│
│  │21時51│  │號A）     │B）       │B：我告訴妳黑輪他的電話000000000│頁    │
│  │分54秒│  │          │          │   0。                          │      │
│  │      │  │          │          │A：好！                         │      │
├─┼───┼─┼─────┼─────┼────────────────┼───┤
│21│94年6 │出│0000000000│0000000000│A：阿豪我跟你講黑輪他的電話，092│聲監一│
│  │月11日│  │丁○○（代│阿豪（即被│   0000000。                    │卷第56│
│  │21時53│  │號A）     │告丙○○，│B：好！                         │頁    │
│  │分21秒│  │          │代號B）   │                                │      │
├─┼───┼─┼─────┼─────┼────────────────┼───┤
│22│94年6 │入│0000000000│0000000000│B：東港（南仔），我叫阿豪回去拿 │聲監一│
│  │月13日│  │丁○○（代│打鐵（代號│   ，糖仔要（半半），老虎1個，還│卷第57│
│  │15時18│  │號A）     │B）       │   有拿一些樣品叫他拿給（儀琳） │頁    │
│  │分57秒│  │          │          │   。                           │      │
│  │      │  │          │          │A：南仔！要收多少？             │      │
│  │      │  │          │          │B：南仔！收4500 、3000。        │      │
│  │      │  │          │          │A：好！                         │      │
├─┼───┼─┼─────┼─────┼────────────────┼───┤
│23│94年6 │入│0000000000│0000000000│B：鳳姐！我現在回去拿鹹的（半半 │聲監一│
│  │月13日│  │丁○○（代│阿豪（即被│   ）。                         │卷第57│
│  │15時32│  │號A）     │告丙○○，│A：我知道。                     │頁    │
│  │分05秒│  │          │代號B）   │                                │      │
├─┼───┼─┼─────┼─────┼────────────────┼───┤
│24│94年6 │出│0000000000│0000000000│A：他們還沒到？                 │聲監一│
│  │月13日│  │丁○○（代│打鐵（代號│B ：南仔到了，我有跟阿豪講在吳醫│卷第57│
│  │15時49│  │號A）     │B）       │    師那邊。                    │頁    │
│  │分35秒│  │          │          │A：好！                         │      │
├─┼───┼─┼─────┼─────┼────────────────┼───┤
│25│94年6 │入│0000000000│0000000000│A：東港那個拿3000，倒0.5給他。  │聲監一│
│  │月13日│  │丁○○（代│打鐵（代號│B：以後不要出給他了。           │卷第57│
│  │15時18│  │號A）     │B）       │                                │頁    │
│  │分57秒│  │          │          │                                │      │
├─┼───┼─┼─────┼─────┼────────────────┼───┤
│26│94年6 │入│0000000000│0000000000│訊息：姊，老鼠回來後叫「他們」拿│聲監一│
│  │月15日│  │丁○○（代│打鐵（代號│1台給依齡。                     │卷第58│
│  │21時34│  │號A）     │B）       │                                │頁    │
│  │分21秒│  │          │          │                                │      │
├─┼───┼─┼─────┼─────┼────────────────┼───┤
│27│94年6 │入│0000000000│0000000000│訊息：阿國，還要半半。          │聲監一│
│  │月15日│  │丁○○（代│打鐵（代號│                                │卷第58│
│  │21時52│  │號A）     │B）       │                                │頁    │
│  │分08秒│  │          │          │                                │      │
├─┼───┼─┼─────┼─────┼────────────────┼───┤
│28│94年6 │出│0000000000│0000000000│A：阿豪！你在那裡？             │聲監一│
│  │月15日│  │丁○○（代│阿豪（即被│B：我快到依齡這裡。             │卷第58│
│  │21時57│  │號A）     │告丙○○，│A：阿國，還要貨。               │頁    │
│  │分30秒│  │          │代號B）   │B：好！我先去依齡那裡，再回去拿 │      │
│  │      │  │          │          │   貨。                         │      │
├─┼───┼─┼─────┼─────┼────────────────┼───┤
│29│94年6 │入│0000000000│0000000000│B：依齡在等。                   │聲監一│
│  │月15日│  │丁○○（代│打鐵（代號│A：他們過去了。                 │卷第58│
│  │22時09│  │號A）     │B）       │B：好！都45喔。                 │頁    │
│  │分01秒│  │          │          │A：知道。                       │      │
├─┼───┼─┼─────┼─────┼────────────────┼───┤
│30│94年6 │出│0000000000│0000000000│A：阿豪！你拿1台和半半送去給依齡│聲監一│
│  │月15日│  │丁○○（代│阿豪（即被│   ，回來再拿半半給阿國。       │卷第58│
│  │22時10│  │號A）     │告丙○○，│B：好！                         │頁    │
│  │分13秒│  │          │代號B）   │                                │      │
├─┼───┼─┼─────┼─────┼────────────────┼───┤
│31│94年6 │入│0000000000│0000000000│B：鳳姐！要跟依齡拿多少？       │聲監一│
│  │月15日│  │丁○○（代│阿豪（即被│A：1台是26…那加上1包，是收45。 │卷第58│
│  │22時11│  │號A）     │告丙○○，│B：好！                         │頁    │
│  │分25秒│  │          │代號B）   │                                │      │
└─┴───┴─┴─────┴─────┴────────────────┴───┘


司法院資訊處製作；財團法人民間司法改革基金會備份。
